# 陈版：中瑞岳华2012 66页疑问

提问人：hcl1986 时间：2013-02-15 21:59:16
解答：对于符合上述条件的BT业务，应参照企业会计准则对BOT业务的相关会计处理规定进行核算：项目公司同时提供建造服务的，建造期间，对于所提供的建造服务按照《企业会计准则第 15 号——建造合同》确认相关的收入和成本，建造合同收入按应收取对价的公允价值计量，同时确认长期应收款；项目公司未提供建造服务的，应按照建造过程中支付的工程价款等考虑合同规定，确认长期应收款。其中，长期应收款应采用摊余成本计量并按期确认利息收入，实际利率在长期应收款存续期间内一般保持不变而下面第四点描述： 一般情况下，在合同履行过程中（建造过程中），该项权利尚未确立，如果注册会计师在审计工作中向对方函证，对方也不会确认该笔长期应收款的存在，只能函证对方确认的已完成工作量。在此情况下，按照建造合同准则确认的收入不会形成长期应收款（即此时只有工程施工成本和毛利，不确认“工程结算”）。 两者貌似不一致，我理解不了，请陈版指教。

回答人：chenyiwei
回复 hcl1986 的帖子
你所引用的第一段是证监会会计部《上市公司执行企业会计准则监管问题解答（ 2011 年第 1 期，总第 5 期）》中的内容。如该问答所述，我们对此并不完全赞同。我们建议在实务中遇到此类问题时执行内部咨询程序。因此这段内容只是引用现有的规定，并不表示我们完全赞同该规定。

提问人：hcl1986 时间：2013-02-15 22:22:44
回复 chenyiwei 的帖子
我对第四点的理解是，建造完毕（合同履行完毕）后一次性确认工程结算与长期应收款。这样理解正确吗？

回答人：chenyiwei
可以这样理解。

提问人：hcl1986 时间：2013-02-15 22:27:53
回复 chenyiwei 的帖子
另请教 67 页，销售免税货物时都是直接按价款确认营业收入，而应交税费--应交增值税--减免税额三级科目的用途用哪些呢？

回答人：chenyiwei
“减免税款”项目反映的是某些要求先计算出销项税额，再另外申报减免的税项，而不是直接免征的税项。目前实务中较为少见。